臺灣臺南地方法院民事裁定
110年度簡抗字第3號
抗  告  人  蔡聰木
相  對  人  陳仙女  住○○市○○區○○路000號                              居臺南市○○區○○路0段000巷00弄00號
上列當事人間請求損害賠償等事件，抗告人對於民國110年1月29
日本院臺南簡易庭109年度南簡字第1676號裁定提起抗告，本院
裁定如下： 
    主  文
原裁定關於駁回抗告人請求超過「相對人應給付抗告人新臺幣17
,000元」部分，暨該部分訴訟費用之裁判均廢棄，發回原法院。
其餘抗告駁回。 
抗告費用新臺幣1,000元，由相對人負擔新臺幣200元，餘由抗告
人負擔。
    理  由
一、抗告意旨略以：抗告人所有之門牌號碼臺南市○○區○○路0段0
    00巷00弄00號房屋（下稱系爭房屋）於民國106年至109年11
    月11日期間反覆發生內部漏水情形，經抗告人聘請專業技師
    進行紅外線檢測及水管氣壓測漏工程，結果水管無損壞，加
    上抗告人已自行施作牆壁外之冷熱水管，卻仍有漏水情形，
    足證系爭房屋漏水原因係因鄰屋即相對人所有門牌號碼臺南
    市○○區○○路0段000巷00弄00號房屋（下稱16號房屋）所致，
    建議法院聘請工會技師鑑定，釐清責任歸屬等語，並聲明：
    原裁定廢棄。
二、按除別有規定外，確定之終局判決就經裁判之訴訟標的，有
    既判力。當事人不得就已起訴之案件更行起訴。起訴違反一
    事不再理原則者，法院應以裁定駁回之，民事訴訟法第400
    條第1項、第253條、第249條第1項第7款定有明文。然原告
    之訴為確定判決效力所及，應以裁定駁回者，必該訴與確定
    判決為同一事件。所謂同一事件，乃同一當事人就同一法律
    關係而為同一之請求，若此三者有一不同，即不得謂為同一
    事件，自不受該確定判決之效力所及。又所謂一部請求，係
    指以在數量上為可分之金錢或其他代替物為給付目的之特定
    債權，債權人僅就其中之一部分為請求，但就其餘部分不拋
    棄其權利者而言。於實體法上，債權人既得自由行使一部債
    權，在訴訟法上，即為可分之訴訟標的，其既判力之客觀範
    圍自應以債權人於其訴所聲明者為限度。苟債權人前訴僅就
    債權之一部訴請債務人給付，而未明確表示拋棄其餘部分債
    權之請求，縱在該一部請求之訴訟中未聲明保留其餘請求，
    該未請求部分仍非確定判決之既判力所及（最高法院108年
    度台抗字第762號裁定意旨參照）。
三、經查：
　(一)抗告人於原審起訴主張：伊於106年1月7日、107年6月間
      、109年4月12日陸續發現系爭房屋1樓廚房天花板漏水、2
      樓房間地板滲水，經水電師傅進行紅外線檢測及水管氣壓
      測漏工程，伊並於109年5月4日自行施作牆壁外之冷熱水
      管明管，卻仍有漏水情形，可知系爭房屋漏水原因係因16
      號房屋所致。伊於109年11月11日又再次發現2樓房間滲水
      及1樓天花板漏水，故依侵權行為之法律關係請求相對人
      賠償先前的施工檢測費用新臺幣（下同）17,000元，及最
      新發現之天花板、油漆、日光燈損害5,000元，共計22,00
      0元等語。並聲明：1.修復至不漏水為止，2.相對人應給
      付抗告人22,000元，及自起訴狀繕本送達翌日起至清償日
      止，按週年利率百分之5計算之利息。
  (二)抗告人前於109年5月間，以其於106年1月7日、107年6月
      間、109年4月12日發現系爭房屋有漏水情形，漏水原因係
      因相對人所有之16號房屋所致為由，依侵權行為之法律關
      係，起訴請求相對人賠償其委託水電技師檢測之費用及施
      作冷熱水管明管之費用共計17,000元，並聲明：相對人應
      給付抗告人17,000元。該案業經本院於109年8月10日以10
      9年度南簡字第924號判決抗告人敗訴確定在案（下稱前案
      ），此業據本院調取前案卷宗查明無訛。
　(三)經核抗告人前案訴訟及原審聲明第2項起訴之原因事實，
　　　均係基於被告所有之16號房屋造成抗告人所有之系爭房屋
      漏水而衍生之損害賠償糾紛；再對照前案訴訟與原審聲明
      之請求內容，抗告人於原審聲明第2項請求關於「相對人
      應給付17,000元」部分，與其於前案訴訟中請求之項目、
      金額完全相同，核屬當事人、訴訟標的及訴之聲明均相同
      之同一事件，抗告人就此部分更行起訴，違反民事訴訟法
      第400條第1項禁止重複起訴之規定，自非合法；然上開17
      ,000元以外之請求，並未在前案判決聲明範圍內，抗告人
      亦未明確表示拋棄此部分債權，依前揭說明，自非前案確
      定判決既判力效力所及。從而，抗告人於原審請求相對人
      給付17,000元部分之訴，為前案確定判決之效力所及，依
      民事訴訟法第249條第1項第7款規定，起訴自非合法，應
      予駁回，而其餘部分之請求，則無違反一事不再理致起訴
      不合法之情事。原審就逾17,000元請求部分，以起訴違反
      一事不再理原則為由，駁回抗告人該部分之訴，尚有未洽
      ，抗告意旨指摘原裁定該部分為不當，求予廢棄，為有理
      由，爰由本院將原裁定該部分廢棄，發回原法院為妥適之
      處理。至原裁定駁回抗告人17,000元部分之訴，並無不合
      ，抗告人指摘原裁定此部分不當，求予廢棄，為無理由，
      應予駁回。
四、據上論結，本件抗告為一部有理由，一部無理由，依民事訴
      訟法第495條之1第1項、第492條、第449條第1項、第95條
      、第79條，裁定如主文。　　　
中　　華　　民　　國　　110 　年　　5 　　月　　31　　日
                  民事第二庭  審判長法  官  林福來
　　　　　　　　　　　　　　　　    法  官  王獻楠
　　　　　　　　　　　　　　　　    法  官  張玉萱
以上正本係照原本作成。
本件裁定不得再抗告。
中　　華　　民　　國　　110 　年　　5 　　月　　31　　日
                              書記官  鄭伊汝